【裁判字號】    90,訴,1176
【裁判日期】    901023
【裁判案由】    違反槍砲彈藥刀械管制條例
【裁判全文】
台灣彰化地方法院刑事判決                          九十年度訴字第一一七六號
    公  訴  人  臺灣彰化地方法院檢察署檢察官
    被      告  甲○○
右列被告因違反槍砲彈藥刀械管制條例案件，經檢察官提起公訴（九十年度偵字第四
一九八號），本院判決如左：
    主  文
甲○○未經許可，持有可發射子彈具有殺傷力之槍枝，處有期徒刑壹年貳月，併科罰
金新台幣參萬元，罰金如易服勞役，以新台幣玖佰元即銀元佰元折算壹日。
扣案之改造手槍（槍枝管制編號：0000000000號）壹把（含彈匣壹個）沒
收。
    事  實
一、甲○○明知具殺傷力之改造玩具手槍及子彈係槍砲彈藥刀械管制條例所列管之槍
    砲、彈藥，未經許可，不得持有，竟仍於民國（下同）九十年六月十一日，未經
    許可而無故持有具殺傷力仿BERETTA廠半自動手槍改造之玩具一把及供上述手槍
    用具殺傷力改造子彈一顆，嗣於當日一時十分許，駕駛牌照號碼為Ｙ七─六０八
    七號之自用小客車，在國道一號高速公路員林收費站南向處，因行跡可疑，為警
    攔車盤詰時，當場自其車內駕駛座座椅上查獲上開具殺傷力改造玩具手槍一把（
    含彈匣一個）以及供上述手槍用具殺傷力改造子彈一顆。
二、案經內政部警政署國道公路警察局第三警察隊報請臺灣彰化地方法院檢察署檢察
    官偵查起訴。
    理  由
一、訊之被告甲○○矢口否認涉有右揭犯行，辯稱：查獲前晚十一點多在台中市○○
    路我有將車借給阿凱，「阿凱」都打電話給我，我去那裡時，他就在路邊等我了
    ，（問：車子借給阿凱後如何回來？）他叫我在路邊等他，那天我在路邊等了十
    幾至二十分鐘左右，槍彈可能是綽號「阿凱」留在車上的，不是我的，槍彈在駕
    駛座草蓆墊蓋著，我坐在上面沒感覺，「阿凱」年籍、住址我都不知道，都是他
    主動找我云云。經查：扣案之上開槍、彈經送請鑑定，依內政部警政署刑事警察
    局九十年六月二十日刑鑑字第八五七六八號鑑驗通知書所載稱：改造手槍一把係
    仿BERETTA廠半自動手槍製造之金屬玩具手槍更換土造金屬槍管改造而成，機械
    性能良好，具有殺傷力，而改造子彈四顆係玩具手槍用金屬彈殼加裝直徑6mm之
    鋼珠而成，經試射結果，其中一顆能擊發，具有殺傷力，此有該鑑驗通知書一紙
    在卷可證。復按上開車輛都由被告甲○○使用，已據被告自承在卷，而上開具殺
    傷力改造玩具手槍一把及供上述手槍用具殺傷力改造子彈一顆是在被告所駕駛車
    輛之駕駛座上當場所查獲乙節，亦有內政部警政署國道公路警察局第三警察隊解
    送人犯報告書及車輛平面圖各乙紙附卷可稽。又扣案之改造手槍具有一定體積，
    被告所辯坐在上面沒感覺、不知有槍彈云云顯不符常情；況承辦檢察官命警提解
    被告甲○○出外查證綽號「阿凱」之人，被告甲○○復均無法提供任何關於綽號
    「阿凱」之人之姓名、年籍、住址、電話號碼等資料以供查證；再者，改造槍、
    彈在黑市上之價值不貲，何以不甚熟稔之人會將改造槍、彈任意置放他人車上？
    綜上，被告上開所辯顯係杜撰之詞，不足為採。本件事證已臻明確，被告犯行堪
    以認定，應依法論科。
二、核被告甲○○所為，係犯槍砲彈藥刀械管制條例第十一條第四項之未經許可持有
    可發射子彈具有殺傷力之槍枝罪以及第十二條第四項之未經許可持有子彈罪。其
    同時持有改造手槍一支及改造子彈一顆，係一行為觸犯數罪名之想像競合犯，應
    依刑法第五十五條之規定，從一重之未經許可，持有可發射子彈具有殺傷力之槍
    枝罪處斷。爰審酌被告品行、犯罪之動機、智識程度、目的、手段、所生危害及
    犯罪後坦承犯行，態度良好等一切情狀，量處如主文所示之刑，並就罰金部分諭
    知易服勞役之折算標準，以示懲儆。又被告係偶發犯，依其犯罪情節，尚無需以
    強制工作矯正其偏差行為，依司法院大法官會議第四七一號解釋意旨，本件尚無
    宣告強制工作之必要，附此敘明。至扣案具殺傷力之改造玩具手槍一支（槍枝管
    制編號：0000000000號）壹把（含彈匣壹個），係違禁物，應依法宣
    告沒收。另鑑驗時試射之子彈一顆所剩之彈殼，因非屬違禁物，故不為沒收之諭
    知，併此敘明。
據上論斷，應依刑事訴訟法第二百九十九條第一項前段，槍砲彈藥刀械管制條例第十
一條第四項、第十二條第四項，刑法第十一條前段、第五十五條、第四十二條第二項
、第三十八條第一項第一款，罰金罰鍰提高標準條例第二條，現行法規所定貨幣單位
折算新台幣條例第二條，判決如主文。
本案經檢察官孫志遠到庭執行職務。
中     華    民    國      九   十      年      十     月     二十三    日
                                   臺灣彰化地方法院刑事第二庭
                                       法      官  康  弼  周
右正本證明與原本無異。
如不服本判決，應於判決送達後十日內向本院提出上訴狀( 須附繕本 )。
                                       法院書記官  莊  金  屏
中     華    民    國      九   十      年      十     月     二十六    日
槍砲彈藥刀械管制條例第十一條第四項
未經許可，持有、寄藏或意圖販賣而陳列第一項所列槍砲者，處一年以上七年以下有
期徒刑，併科新臺幣七百萬元以下罰金。
槍砲彈藥刀械管制條例第十二條第四項
未經許可，持有、寄藏或意圖販賣而陳列子彈者，處五年以下有期徒刑，併科新幣三
百萬元以下罰金。


司法院資訊處製作；財團法人民間司法改革基金會備份。
